# 求助陈版不需支付应付账款问题

提问人：zjsshine 时间：2012-01-06 15:15:51
陈版您好！
我在论坛搜了下，发现以下事宜虽有答案，但是都没有提供一个具体的文件以供参考。所以还是想麻烦陈版您！
公司执行新企业会计准则。
1 、对于不需要支付的进口货物的应付账款，我们在审计的时候，如何把握该应付账款的确不需要支付？
2 、如果对方供应商（关联方）愿意出具不需要债务人偿付的证明，是否可以仅按照该依据，账面予以核销该应付账款？
3 、如果可以核销该应付账款，债务人是否可以将其作为债权人的捐赠处理？（照您以前回复，可以按照政府补助准则处理）
4 、题外话，对于在进行旧企业会计准则转换为新企业会计准则时，对于一家制造型企业来讲，一般转换时间需要多长？贸易型的呢？
谢谢陈版！

回答人：chenyiwei
回复 zjsshine 的帖子
1 、一般把握是至少取得以下两者之一：（ 1 ）债权人已经注销、关闭，或者作为债权人的自然人已经死亡，且无其他法人或自然人承继该项债权；（ 2 ）债权人出具声明，明确表示放弃或豁免该项债权。对于境外的出口商，可以考虑聘请当地有资质的律师或其他中介机构核查并出具具有当地认可的证明效力的证明文件，或者利用当地可获取的公开资料。对于放弃债权声明的有效性和真实性，也可聘请律师出具法律意见等。
2 、如果确实可以核销的，则根据金融工具准则的规定，“金融负债的现时义务全部或部分已经解除的，才能终止确认该金融负债或其一部分”“金融负债全部或部分终止确认的，企业应当将终止确认部分的账面价值与支付的对价（包括转出的非现金资产或承担的新金融负债）之间的差额，计入当期损益（实务中一般为营业外收入，但关联方之间不具有商业实质和合理商业理由的豁免除外）”。
3 、转换时间要看具体复杂程度了。如果业务比较简单且以往会计基础工作较好，新旧准则差异事项可能也就是递延所得税等少数事项的，应该不会太复杂。请实际操作过的网友介绍下经验，谢谢！